【裁判字號】    88,交聲,408
【裁判日期】    890522
【裁判案由】    違反道路交通管理處罰條例聲明異議
【裁判全文】
臺灣臺北地方法院交通事件裁定                    八十八年度交聲字第四○八號
    異議人即
    受處分人  甲○○
右列受處分人因違反道路交通管理處罰條例案件，對於臺北市交通事件裁決所中華民
國八十八年六月廿一日所為之處分( 原處分案號：北市交裁字第四一一五四八號 )聲
明異議，本院裁定如左：
        主      文
原處分關於甲○○在營業小客車前、後兩邊玻璃門上黏貼不透明反光紙之處分撤銷。
甲○○在營業小客車前、後兩邊玻璃門上黏貼不透明反光紙，不罰。
其餘異議駁回。
        理      由
一、按汽車駕駛人駕駛汽車，不服從交通勤務警察之指揮者，處新臺幣九百元以上一
    千八百元以下罰鍰並記違規點數一點，道路交通管理處罰條例第六十條第二項第
    一款及第六十三條第一項第一款定有明文。又營業小客車在前、後兩邊玻璃門上
    ，黏貼不透明反光紙者，處汽車所有人新臺幣九百元以上一千八百元以下罰鍰，
    道路交通管理處罰條例第十六條第一項第四款亦有規定。
二、本件受處分人即異議人甲○○於八十八年四月廿九日下午五時五十分許( 下班交
    通擁塞時段 )，駕駛一輛前、後兩邊玻璃門上黏貼不透明反光紙，為「華順交通
    有限公司」所有之車牌B5-069號營業小客車，在臺北市○○區○○路四段一○○
    號「亞東加油站股份有限公司」辛亥站( 下稱：亞東加油站，位於辛亥路、萬美
    街有燈光號誌交岔路口 )加油後，為便於直行( 西往東 )穿越辛亥路往萬美街行
    駛，不但未依該加油站行車動線自出口處駛出，反而逆向自加油站入口處駛出，
    為適在該交岔路口執行交通整理勤務之臺北市政府警察局文山第二分局交通分隊
    員警乙○○當場鳴笛制止，且由於甲○○駕駛該輛營業小客車之前輪及引擎蓋侵
    入辛亥路西側外線車道，嚴重影響已綠燈通行之辛亥路( 北往南 )車流，高警員
    並指揮甲○○倒車後退至車道外，甲○○竟不服從交通勤務警察之指揮而繼續駕
    車前駛。高警員以甲○○有違反道路交通管理處罰條例第六十條第二項第一款及
    第十六條第一項第四款規定之行為掣單舉發。嗣受處分人於舉發通知單上所載應
    到案日期前向原處分機關提出申訴，經原處分機關轉請舉發單位調查結果，仍認
    受處分人有前揭二項違規行為，乃依道路交通管理處罰條例第六十條第二項第一
    款、第十六條第一項第四款及第六十三條第一項第一款規定，於八十八年六月廿
    一日從輕分別裁處罰鍰新臺幣九百元( 合計新臺幣一千八百元 )並記違規點數一
    點。
三、訊據受處分人固不否認其於前揭時地駕駛該輛前、後兩邊玻璃門上黏貼不透明反
    光紙之車牌B5-069號營業小客車為警攔停之事實，惟矢口否認有任何違反道路交
    通管理處罰條例之行為，辯稱略以「我將車頭面對萬美街方向而停在該加油站入
    口處。我是要請教高警員可否由該處駛出」云云。經查：
    (一)右揭受處分人所駕駛該輛車牌B5-069號營業小客車前、後兩邊玻璃門上黏貼
        不透明反光紙之事實，受處分人雖不否認，且有臺北市政府警察局文山第二
        分局八十八年五月廿五日北市警文二分交字第八八六一○一六四○○號書函
        一件在卷可稽。惟查該輛車牌B5-069號營業小客車係「華順交通有限公司」
        所有，有「汽車車籍查詢」電腦資料影本一件在卷可稽。縱然受處分人在該
        輛非其所有之該輛車牌B5-069號營業小客車前、後兩邊玻璃門上黏貼不透明
        反光紙屬實，道路交通管理處罰條例查無處罰依據，原處分機關依道路交通
        管理處罰條例第十六條第一項第四款處罰汽車所有人之規定裁處非該輛營業
        小客車所有人之受處分人罰鍰，即有未洽。本件聲明異議意旨就此部分雖未
        論及，仍應予撤銷此部分之裁罰並諭知不罰。
    (二)至於右揭受處分人不服從交通勤務警察指揮之違規事實，業據證人( 舉發員
        警 )乙○○於八十八年九月十八日本院勘驗現場時，具結證述綦詳，核與證
        人( 亞東加油站站長 )許瑞麟於本院勘驗時亦在場具結證述「受處分人當時
        是想由加油站入口處駛出，尚未完全駛入車道即被交警攔下，受處分人就打
        開車門和交警大吵，大意是說：我還未出去攔什麼？」等語相符，載明筆錄
        在卷可稽。按證人乙○○乃為原處分機關所認定受處分人有前開違規行為之
        原證人，其於舉發現場在本院法官面前以言詞供述本件訴訟上之待證事實(
        即受處分人有前開違規事實 )。由其上開供述以觀，已足使本院得有原處分
        機關所認定受處分人有於前揭時地二項違規事實係屬真實之百分之百確信，
        且於本件卷存證據資料內並無任何積極證據足以證明證人乙○○上開供述係
        屬虛偽，亦無有足以令人顯信乙○○之供述為不可採之品性證據或前科證據
        存在，本院自不得僅以證人乙○○為本件開單告發受處分人之員警而全盤抹
        煞其在訴訟上所具有之原證人資格，而受處分人對前開證人乙○○之供述並
        無法舉出或請本院調查任何對其有利之證據資料，以使本院對證人乙○○所
        供述受處分人違規之事實產生任何合理之懷疑。況查交通警察掣單舉發違反
        道路交通管理處罰條例所列之違規事實，本質上為行政處分，係公務員基於
        職務上之權力，依法就特定之具體事件所為之具公法上效果之單方面行政行
        為，基於公務員為公法上行為具有公信力之原則，該行政行為當可被推定為
        真正，其據以依法處分之事實認定亦為正確無誤，從而本件受處分人空言否
        認其有前揭不服從交通勤務警察指揮之違規行為，尚難遽予採信，本件事證
        明確，受處分人此部分之違規行為堪以認定。從而原處分機關依道路交通管
        理處罰條例第六十條第二項第一款及第六十三條第一項第一款規定，從輕裁
        處罰鍰新臺幣九百元並記違規點數一點，核無違誤，本件受處分人此部分之
        異議為無理由，自應將其此部分之異議駁回。
據上論斷，應依道路交通案件處理辦法第十九條，第二十條前段，裁定如主文。
中      華      民      國    八  十  九    年     五     月    廿二    日
                          臺灣臺北地方法院交通法庭
                                  法  官  鍾    華
右正本證明與原本無異。
如不服本裁定，應於裁定送達後五日內向本院提出抗告狀。
                                  書記官  黃 繡 琴
中      華      民      國    八  十  九    年     五     月廿二    日


司法院資訊處製作；財團法人民間司法改革基金會備份。
